臺灣高等法院刑事判決　　　　　　100年度上更 (一)字第91號
　　上　訴　人　臺灣板橋地方法院檢察署檢察官
　　上　訴　人
　　即　被　告　廖國任
　　指定辯護人　本院公設辯護人－王永炫
　　被　　　告　黎柄均
　　指定辯護人　本院公設辯護人－王永炫
上列上訴人因違反臺灣地區與大陸地區人民關係條例案件，不服
臺灣板橋地方法院97年度訴字第2275號，中華民國97年10月17日
第一審判決（起訴案號：臺灣板橋地方法院檢察署97年度偵字第
4407、5774、13211 號），提起上訴，經判決後，由最高法院發
回更審，本院判決如下：
    主  文
原判決關於廖國任被訴違反不得使大陸地區人民非法進入臺灣地
區之規定既遂貳罪、意圖使女子與他人為性交之行為，而媒介以
營利罪，暨其應執行刑部分；及黎柄均違反不得使大陸地區人民
非法進入臺灣地區之規定既遂暨其應執行刑部分，均撤銷。
廖國任共同犯如附表所示各罪，分別處如附表所示之刑，應執行
有期徒刑參年捌月；扣案黃秋燕、卓林娜之教戰手則各壹張及黃
秋燕資料卡貳張均沒收。
黎柄均共同意圖營利，違反不得使大陸地區人民非法進入臺灣地
區之規定，處有期徒刑參年，減為有期徒刑壹年陸月。
    事  實                                                                
一、廖國任分別與黎柄均、楊坤田（另案由臺灣板橋地方法院判
    決有罪確定）共同基於意圖營利使大陸地區女子非法進入臺
    灣地區賣淫之犯意聯絡，而由廖國任分別與黎柄均、楊坤田
    ，共同為下列之行為：
(一)於95年9月27日、11月30 日，由黎柄均及楊坤田先後分別前
    往大陸地區福建省，與無結婚真意之大陸女子黃壽玉（福遠
    省周寧縣人）及黃秋燕（福建省寧德市人）（黃壽玉、黃秋
    燕均另經檢察官為職權不起訴處分確定）辦理結婚手續，取
    得該各該縣市公證處核發之結婚公證書後，黎柄均及楊坤田
    二人即先行返臺後，向財團法人海峽交流基金會（下稱海基
    會）辦理認證取得證明，使黃壽玉及黃秋燕等大陸地區女子
    形式上取得黎柄均、楊坤田配偶之地位，黎柄均及楊坤田二
    人並至轄區內之派出所，由黎柄均及楊坤田在「大陸地區人
    民進入臺灣地區保證書」（下稱保證書）上填具其等分別與
    黃壽玉及黃秋燕等人為夫妻關係之不實內容，承辦員警雖實
    質審核，惟未查明清楚，仍於上開保證書上簽註意見；黎柄
    均及楊坤田等人並先後於95年10月23日及96年1月1日至內政
    部警政署入出境管理局（現為內政部入出國及移民署，下簡
    稱移民署）填具大陸地區人民入出臺灣地區申請書，連同大
    陸地區之結婚證書及上述內容不實之大陸地區人民進入臺灣
    地區保證書，向移民署之承辦人員，申請黃壽玉、黃秋燕二
    人進入臺灣探親之旅行證，經移民署承辦人員為實質審查後
    ，因未能發覺黃壽玉、黃秋燕二人與黎柄均、楊坤田二人假
    結婚之實情，而憑以核發「中華民國臺灣地區入出境許可證
    」，嗣黃壽玉、黃秋燕陸續於96年3月15日、96年8月7 日來
    臺；黎柄均、楊坤田並因此可自廖國任處領取每月新臺幣（
    下同）3萬元之報酬。
(二)廖國任於黃壽玉、黃秋燕抵臺後，便安排黃壽玉先居住於臺
    北縣永和市○○路214巷8弄7號5樓住處，再遷居至臺北縣中
    和市○○路268號17樓之1處居住；而黃秋燕則先安置於其位
    於臺北縣中和市○○街16之5號4樓住處，再遷居至同街2 巷
    14弄14號居住；並於96年3 月間，透過友人介紹認識自行來
    臺工作之卓林娜（由臺灣板橋地方法院檢察署另案偵辦中）
    ，亦容留卓林娜於臺北之住處後，並與「女兒紅應召站」成
    員共同基於反覆意圖使女子與他人為性交行為而媒介以營利
    之犯意聯絡，由應召站成員以不詳方式招徠男客，並議妥性
    交易價格及臺北縣市之賓館、汽車旅館之性交易地點，再通
    知張維騰（另經臺灣板橋地方法院檢察署檢察官聲請簡易判
    決處刑，由原審法院另案判決有罪確定）等應召站所僱用之
    司機，載運黃壽玉、黃秋燕、卓林娜前往臺北縣市賓館、汽
    車旅館等指定地點，以每次3,500元至4,000元不等之價格與
    男客從事性交易，再由黃壽玉、黃秋燕、卓林娜等人向男客
    收取約定費用後交予搭載之司機，由司機暫管當日交易所得
    。又黃壽玉、黃秋燕、卓林娜每日接客約7、8次，每次性交
    易可從中取得1,300元至1,600元不等，所餘款項則由司機、
    應召站成員及廖國任分取以牟取不法利益。
二、嗣員警因查獲黃壽玉賣淫而獲悉上情，方於97年1 月25日18
    時許，持搜索票至臺北縣中和市○○街16之5號4樓廖國任住
    處查獲廖國任及黃秋燕，並扣得廖國任所有之黃秋燕、卓林
    娜之教戰手則各1張、黃秋燕資料卡2張、0000000000號行動
    電話1支及黃秋燕使用之0000000000號行動電話1支。
三、案經臺北市政府警察局萬華分局移送臺灣板橋地方法院檢察
    署檢察官偵查起訴。
    理  由                                                                
壹、程序事項：
一、本件被告廖國任共同違反不得使大陸地區人民非法進入臺灣
    地區未遂部分及共同使公務員登載不實罪部分，經本院前審
    判決有罪後，被告廖國任提起上訴，前者經最高法院以上訴
    違背法律上程式為由駁回；後者為經最高法院以係不得上訴
    第三審案件為由駁回，均已確定。又本案被告黎柄均共同使
    公務員登載不實罪部分，並未經檢察官及被告黎柄均上訴，
    亦已確定。是以本案審理之範圍，僅為經最高法院撤銷，關
    於被告廖國任、黎柄均共同意圖營利，違反不得使大陸地區
    人民非法進入臺灣地區規定部分及廖國任共同意圖使人與他
    人為性交之行為而媒介以營利罪部分，合先敘明。
二、按被告以外之人於審判外之陳述，雖不符刑事訴訟法第 159
    條之1 至第159條之4之規定，而經當事人於審判程序同意作
    為證據，法院審酌該言詞陳述或書面陳述作成時之情況，認
    為適當者，亦得為證據；當事人、代理人或辯護人於法院調
    查證據時，知有刑事訴訟法第159條第1項不得為證據之情形
    ，而未於言詞辯論終結前聲明異議者，視為有前項之同意，
    刑事訴訟法第159條之5第1項、第2項分別有明文。經查，本
    件被告廖國任、黎柄均於警詢、偵訊時之自白，同案被告黃
    壽玉、黃秋燕於警詢及偵訊之供述，同案被告卓林娜於偵訊
    之供述，證人張維騰於偵訊時之證述，被告及辯護人等就其
    證據能力，於本院準備程序及審判期日中，均未主張有不得
    為證據之情形，則揆諸上開規定旨意，應認渠等已同意上開
    證據資料均得作為本案證據，而經本院審酌後，認上開證據
    並無違法取證等瑕疵，且證據力亦未明顯偏低，以資為證據
    並無不當，復經本院於審判期日依法調查，是應均具有證據
    能力。
三、本件認定事實所引用之卷內其餘卷證資料，並無證據證明係
    公務員違背法定程序所取得，檢察官、被告等及其選任辯護
    人，亦均未於本院言詞辯論終結前爭執其證據能力，茲審酌
    該等書證作成時之情況，並無不宜作為證據之情事，且本院
    認為以之作為本件論罪之證據，與待證事實具有關聯性，作
    為本件之證據亦屬適當，均得為證據。
貳、實體事項：
一、前揭事實分據上訴人即被告廖國任、被告黎柄均二人在警詢
    、偵訊、原審訊問、審理 (原審卷14、41、150頁)及在本院
    審理時 (本院更 (一)審卷第45、51、71頁背面)坦承不諱；
    被告黎柄均於偵查時並明確供稱：「（問：跟黃是不是假結
    婚？）是。（問：你知不知道黃來臺灣做什麼？）阿林有說
    他是要來臺灣接客的。（問：你在大陸有無跟黃私底下聊過
    ？）有。她在大陸就有跟我講，他是要來臺灣接客。」（臺
    灣板橋地方法院檢察署97年偵字第5774號偵查卷第108、109
    頁）。核與證人黃壽玉、黃秋燕、張維騰在警詢及偵查時之
    供、證述，及證人卓林娜偵訊時之證述各情相符，並有結婚
    公證書、海基會認證之證明文件、大陸地區人民入出臺灣地
    區申請書、中華人民共和國公證處結婚公證書影本、財團法
    人海峽交流基金會之證明影本、大陸地區人民入出臺灣地區
    申請書影本、戶籍謄本、結婚登記申請書影本、大陸地區人
    民進入臺灣地區保證書、移民署面談紀錄、扣案之黃秋燕、
    卓林娜之教戰手則各1張、黃秋燕資料卡2張等在卷可稽，應
    堪信為真實。前揭證人之供、證述如下：
(一)證人黃壽玉在警詢時供稱：「（問：何人介紹妳予黎柄均結
    婚？）是小林。」、「（問：何人仲介妳以假結婚方式來臺
    ？聯絡電話為何？）是小林，電話我忘記了。（並指認小林
    即為被告廖國任）」「（問：每月需付多少錢給黎柄均作為
    假老公費用？支付方式？） 3萬元，是小林直接跟黎柄均接
    洽。」、「（問：你在台灣的經紀人為何人？是否需付錢給
    經紀人？）廖國任。」、「（問：經紀人廖國任之工作為何
    ？）就是幫我辦理假婚手續及安排去應召站從事賣淫工作。
    」、「（問：『經紀人』廖國任是否支付你生活費用？）不
    算是他支付，因為我賣淫都沒拿到錢，需要生活費時，我會
    直接向他拿，小林再從我賣淫所得中扣除。我曾經向小林要
    過大筆錢，但是他說要押錢、要扣錢，所以他不會給我。」
    、「（問：妳沒直接領取賣淫所得，你如何與小林對帳？）
    小林有我家的鑰匙，他每10天會用紙寫出帳目放在我居所，
    要我看完後撕掉。」「... ，到臺灣幾天後，小林便叫我去
    應召站賣淫，當時我有向小林說我不去賣淫，小林便恐嚇我
    叫我馬上把18萬元還清 .. 」云云（參見臺灣板橋地方法院
    檢察署97年度偵字第4407號卷第44頁至第53頁）、「... 我
    積欠小林18萬假結婚費用我在進入臺灣2 個月已還清，我應
    得的賣淫所得，小林一直扣押沒有給我 ...，現在小林還扣
    押我11萬，並且說錢由他保管，等我回家後才會匯給我。..
    . 」（同前卷第55頁）；在偵查中證稱：「（問：黎柄均是
    何人介紹妳認識的？）也是廖國任。他的綽號是小林。」、
    「（問：妳當時出了多少錢？）我沒有出錢，是由小林先幫
    我出的，但他有說總共來台費用要18萬元，他說到臺灣賺錢
    後再還。... 」、「（問：黎柄均是否知道他跟妳假結婚？
    ）他知道，因為小林跟我說我們就是假結婚。」、「（問：
    妳何時知道是要賣淫？）來臺灣3 天就知道了，是小林跟我
    說的。他叫我去賣淫。」、「（一天要接幾個客人？）平均
    8 個。」、「（妳們怎麼分帳？）一次我可以拿到1300元，
    性交易是4000元，我可以拿到1300元。」、「（妳知道黎有
    無拿到假老公的費用？）有。每個月給他3 萬。小林跟我說
    要每個月3萬給黎。」云云（同前卷第132頁正、反面）。
(二)證人黃秋燕在警詢時供稱：「（問：妳入境台灣的費用（機
    票）係由何人支付？）是廖國任出的，到臺灣做工還錢。」
    、「（問：妳與楊坤田認識及結婚係由何人介紹或仲介？）
    在大陸時是由友人『小紅莓』介紹我與廖國任認識，再經由
    廖國任介紹與楊坤田假結婚入境台灣。我事實上在進入台灣
    1或2星期之後，廖國任即安排我到『女兒紅』應召站工作，
    我每做一個工可獲新台幣1600元，我所得都是在廖國任和應
    召站對完帳之後，廖國任會把我應得的交給我，每10天和廖
    國任結一次帳。」、「問：何人介紹妳到應召站上班？）是
    廖國任。」、「（問：做工之代價？）5000元。」、「（問
    ：廖國任是否為妳之『經紀』？）是的。」、「（問：經紀
    人之工作如何？）安排我去上班。」、「（問：廖國任之經
    紀費用如何計算？如何約定？）我不清楚，我做一個工實拿
    1600元，其他的我不清楚。」、「（問：妳如何從事性交易
    工作？何人派專屬司機？費用計算方式？）由廖國任安排司
    機載我... ，都是司機載我去。」、「（問：妳與楊坤田假
    結婚需支付多少假結婚費用？支付何人？）新臺幣18萬元，
    要付給廖國任，這筆錢不用我先出，由上班所得中扣除。」
    、「（問：每月需支付多少假老公費用給楊坤田？支付方式
    如何？）新臺幣3 萬元。由廖國任由我所得中扣除交給楊坤
    田。」、「（問：妳是否在入境前即知道與楊坤田假結婚是
    要從事性交易？）是的。」（同署97年度偵字第13211 號卷
    第42頁反面至第46頁）；在偵查中證稱：「認識（廖國任）
    ，在大陸時朋友介紹認識的，他幫我介紹老公楊坤田，我跟
    楊坤田是假結婚。」、「（問：當時在大陸如何約定？）就
    是我過來臺灣後，每個月要給人頭老公3 萬，在大陸結婚的
    費用是廖國任出的。」、「（問：廖國任是否有安排妳工作
    ？）。從96年8 月從事性交易，一天要接7、8個男客。」、
    「（問：如何分帳？）我每做一個可以拿到1600元，實際客
    人是給3、4千元。」、「（問：楊坤田是否知道跟你是假結
    婚？）知道，因為大家當面談好。」、「（問：妳大約平均
    多少天要跟廖國任分帳？）大約10天。」云云（同署97年度
    偵字第4407號卷第208頁正、反面）。
(三)證人張維騰於警詢中供稱：「（問：妳今駕駛車號5516- GZ
    自用小客車至臺北縣中和市○○路268 號前所為何事？）我
    是去那地方接大陸應召女『花名：波波』，真實姓名我不知
    道。（並指認黃壽玉即為花名波波之大陸應召女）」、「（
    問：你均載大陸女子至何處所賣淫？）我載波波至臺北縣、
    市的賓館、旅舍還有民宅賣淫...。」、「（問：你自何時
    擔任大陸應召女黃壽玉之馬伕？）96年11月9日開始」、「
    （問：大陸應召女黃壽玉昨日總計接幾個賣淫工作？）9個
    。」（同前署97年偵字5774號卷第47-51頁）；於偵查中證
    稱：「（問：你載黃壽玉去哪賣淫？）在臺北縣所有賓館都
    去過了，一天大約7、8個。」（同前卷第108頁）。
(四)證人卓林娜於偵查中證稱：「（問：妳是何時認識廖國任？
    ）來臺1 個多月認識的，他幫我介紹性交易的工作。（問：
    在何時開始工作？）96年3月我上來台北做...，5 月時又上
    來臺北，都是廖國任介紹男客，至於我在台北的住處也是廖
    國任安排的...，平均一天要接8、9 個客人。」（同前署97
    年4407號偵查卷第207頁背面、208頁）。
(五)由上開被告之自白及證人等之供、證述，可知被告廖國任分
    別與黎柄均、楊坤田，在先後引進大陸女子黃壽玉、黃秋燕
    入境台灣之前，即有使黃壽玉、黃秋燕二人與他人為性交易
    以營利之意圖，並進而為違反不得使大陸地區人民非法進入
    臺灣地區之規定，而以假結婚之方式，引進大陸女子黃壽玉
    、黃秋燕入境台灣；及被告廖國任與應召站成員及馬伕張維
    騰間，有意圖使人與他人為性交而媒介以營利之共同犯意聯
    絡及行為分擔甚明。綜上所述，被告廖國任、黎柄均二人之
    前開犯行，罪證明確，均堪以認定，應予依法論科。
二、論罪科刑：
(一)按臺灣地區與大陸地區人民關係條例第79條第1 項處罰違反
    同條例第15條第1 款所定使大陸地區人民非法進入臺灣地區
    罪，凡非經合法手續進入者皆包含之，若使大陸地區人民以
    假結婚真入境脫法方式進入臺灣地區，即該當本罪。次按臺
    灣地區與大陸地區人民關係條例第79條第1 項對於違反同條
    例第15條第 1款所定不得使大陸地區人民非法進入臺灣地區
    之處罰，旨在防止大陸地區人民非法進入臺灣地區，以維護
    臺灣地區安全與安定；所稱「非法」，自應從實質上合法性
    予以判斷，凡評價上違反法秩序之方法，均屬「非法」，故
    在大陸地區通謀虛偽結婚，以不實結婚證明辦理相關戶籍登
    記、入境等手續，憑以進入臺灣地區，其所持入境許可文件
    雖係入出境主管機關核發，形式上為合法，惟係以詐欺方法
    取得，即不具實質上合法性，仍屬非法進入臺灣地區（最高
    法院92年度台上字第40號、94年度台上字第1064號判決意旨
    參照）。再按刑法「意圖營利」係指行為人主觀上有牟利意
    圖，被告廖國任、黎柄均既出於獲取對價之意思，使大陸地
    區女子非法來臺，自有營利意圖，應依臺灣地區與大陸地區
    人民關係條例第79條第2 項之規定論處，檢察官起訴意旨雖
    認係犯同條例第79條第1 項之罪，惟上訴意旨已變更為應依
    同條例第79條第2 項之規定論處，基於「檢察一體」，無庸
    變更起訴法條，併予指明。
(二)又所謂集合犯，係一種構成要件類型，亦即立法者針對特定
    刑罰規範之構成要件，已預設其本身係持續實行之複次行為
    ，具備反覆、延續之行為特徵，將之總括或擬制成一個構成
    要件之「集合犯」行為；此種犯罪，以反覆實行為典型、常
    態之行為方式，具侵害法益之同一性，因刑法評價上為構成
    要件之行為單數，因而僅包括成立一罪。刑事法若干犯罪行
    為態樣，本質上原具有反覆、延續實行之特徵，立法時既予
    特別歸類，定為犯罪構成要件之行為要素，則行為人基於概
    括之犯意，在密切接近之一定時、地持續實行之複次行為，
    倘依社會通念，於客觀上認為符合一個反覆、延續性之行為
    觀念者，於刑法評價上，即應僅成立一罪，俾免有重複評價
    、刑度超過罪責與不法內涵之疑慮；學理上所稱「集合犯」
    之職業性、營業性或收集性等具有重複特質之犯罪均屬之，
    例如經營、從事業務、收集、販賣、製造、散佈等行為概念
    者是（最高法院95年度台上字第1079號、96年度台上字第30
    64號判決意旨參照）。而刑法第231條第1項前段之意圖使女
    子與他人為性交行為，而媒介以營利罪，本質上即具有反覆
    性，倘行為人在密切接近之一定時間及空間內反覆媒介女子
    與他人為性交之行為，無非以此營利之營業性犯罪所當然，
    於行為概念上，應認為包括一罪，無連續犯或併合論罪可言
    ，於刑法評價上自應僅成立集合犯一罪。
(三)核被告廖國任先後2 次分別與黎柄均、楊坤田意圖營利，共
    謀由黎柄均與黃壽玉、楊坤田與黃秋燕以假結婚方式，使大
    陸女子黃壽玉、黃秋燕先後進入臺灣地區，均係違反臺灣地
    區與大陸地區人民關係條例第15條第1 款不得使大陸地區人
    民非法進入臺灣地區之規定，而均犯同條例第79條第2 項之
    罪；又被告廖國任分別與黎柄均、楊坤田就上開犯行有犯意
    聯絡及行為分擔，為共同正犯。被告廖國任於引進黃壽玉、
    黃秋燕後，復容留黃壽玉、黃秋燕、卓林娜（非由廖國任引
    進）進而媒介其等與不特定男客為性交易之行為，另犯刑法
    第231條第1項之意圖使女子與他人為性交之行為而媒介以營
    利罪，其容留之低度行為應為媒介之高度行為所吸收，不另
    論罪，且因係基於同一營利意圖而反覆為媒介行為，為集合
    犯，應僅成立一罪；又被告廖國任與「女兒紅應召站」成員
    及「馬伕」張維騰間，就上開意圖使人與他人性交而媒介營
    利之犯行，有犯意聯絡及行為分擔，亦均為共同正犯。被告
    廖國任所犯意圖營利使大陸地區人民非法進入臺灣地區既遂
    2罪、意圖使女子與他人為性交之行為而媒介以營利1罪等罪
    ，犯罪時間有異，犯意各別，行為互殊，應依刑法第51條第
    5 款之規定，分論併罰。原審對被告廖國任被訴違反不得使
    大陸地區人民非法進入臺灣地區之規定既遂2 罪、意圖使女
    子與他人為性交之行為，而媒介以營利罪，予以論罪科刑，
    固非無見；惟(1)被告廖國任就前開違反使大陸地區人民非法
    進入臺灣地區規定，均係基於意圖營利而為之，係違反臺灣
    地區與大陸地區人民關係條例第15條第1 款不得使大陸地區
    人民非法進入臺灣地區之規定而犯同條例第79條第2 項之罪
    ，原審卻認係成立同條例第79條第1 項之罪，容有違誤。(2)
    扣案之馬火炬、傳小釵之教戰手則各1張（97年度偵字第440
    7號卷第91、92頁）、陳成嬌、黃淑文資料卡各1張（97年度
    偵字第4407號卷第93頁），雖均為被告廖國任所有，然無積
    極證據顯示與本件犯罪直接相關，原審諭知一併沒收，亦有
    未當。是以檢察官提起上訴，執此指摘原判決不當，求予撤
    銷改判，為有理由；被告廖國任上訴意旨，稱其各行為應僅
    論以一罪，且有刑法第59條減刑規定之適用，雖非均有理由
    ，惟原判決既有上開無可維持之瑕疵，自應由本院予以撤銷
    改判。爰審酌被告廖國任意圖營利以假結婚之方式，使大陸
    地區人民非法進入臺灣地區，對於我國戶政及社會管理造成
    相當之影響，且被告廖國任不思依循正軌賺取財物，竟媒介
    女子與他人從事性交易，足以助長色情風氣，破壞社會善良
    風俗，惟被告廖國任犯後坦承犯行暨其犯罪之動機、目的、
    手段等一切情狀，各量處如附表所示之刑。又被告廖國任共
    同意圖營利使大陸地區人民黃壽玉非法進入臺灣地區之犯罪
    時間（96年3月15日），係在96年4月24日以前，合於中華民
    國九十六年罪犯減刑條例第2條第1項第3 款之減刑條件，應
    減其宣告刑二分之一為有期徒刑1年6月，並與其他不得減刑
    之罪定應執行之刑為有期徒刑3年8月，以資懲儆。至扣案之
    黃秋燕、卓林娜之教戰手則各1張（97年度偵字第4407 號卷
    第89、90頁）、黃秋燕資料卡2張（97年度偵字第4407 號卷
    第93頁），均為被告廖國任所有，且係供其犯刑法第231 條
    之罪所用之物，業據其供明在卷，爰依刑法第38條第1項第2
    款之規定，於其所犯共同意圖使女子與他人為性交之行為而
    媒介以營利罪項下宣告沒收。另扣案之馬火炬、傳小釵之教
    戰手則各1張（97年度偵字第4407號卷第91、92 頁）、陳成
    嬌、黃淑文資料卡各1張（97年度偵字第4407號卷第 93頁）
    ，雖均為被告廖國任所有，然無積極證據顯示與本件犯罪直
    接相關；又扣案0000000000號行動電話雖亦為被告廖國任所
    有，然為其否認有供本件犯罪之用，且無其他積極證據顯示
    與本件犯罪直接相關；再扣案之黃秋燕使用之0000000000號
    行動電話1 支，核與本案無關，故均不予宣告沒收，附此敘
    明。
(四)核被告黎柄均所為，係違反臺灣地區與大陸地區人民關係條
    例第15條第1 款不得使大陸地區人民非法進入臺灣地區之規
    定而犯同條例第79條第2 項之罪；又被告黎柄均就前開犯行
    與被告廖國任間有犯意聯絡及行為分擔，應論以共同正犯。
    。原審對被告黎柄均違反不得使大陸地區人民非法進入臺灣
    地區之規定，予以論罪科刑，固非無見；惟被告黎柄均就前
    開違反使大陸地區人民非法進入臺灣地區規定，係基於意圖
    營利而為之，係違反臺灣地區與大陸地區人民關係條例第15
    條第1 款不得使大陸地區人民非法進入臺灣地區之規定而犯
    同條例第79條第2項之罪，原審卻認係成立同條例第79條第1
    項之罪，容有違誤。是以檢察官提起上訴，執此指摘原判決
    不當，求予撤銷改判，為有理由，自應由本院就此部分予以
    撤銷改判。爰審酌被告黎柄均以假結婚之方式，使大陸地區
    人民非法進入臺灣地區，對於我國戶政及社會管理造成相當
    之影響，惟僅使一人非法來臺，損害尚非甚鉅，犯後坦承犯
    行及其犯罪之動機、目的、手段，並自被告廖國任處獲取每
    月3萬元之利益等一切情狀，量處有期徒刑3年，以資懲儆。
    又被告黎柄均共同意圖營利使大陸地區人民黃壽玉非法進入
    臺灣地區罪之犯罪時間（96年3月15日），係在96年4月24日
    以前，合於中華民國九十六年罪犯減刑條例第2條第1 項第3
    款之減刑條件，應減其宣告刑二分之一為有期徒刑1年6月。
據上論斷，應依刑事訴訟法第369條第1項前段、第364條、第299
條第1項前段，臺灣地區與大陸地區人民關係條例第79條第2項、
第15條第1款，刑法第11條前段、刑法第28條、第51條第5款、第
38條第1項第2款，中華民國九十六年罪犯減刑條例第2條第1項第
3款、第7條、第11條，判決如主文。
本案經檢察官田炳麟到庭執行職務。
中    華    民    國    100    年    6    月    28    日
                  刑事第十四庭審判長法  官  陳志洋
                                    法  官  謝靜慧
                                    法  官  梁耀鑌
以上正本證明與原本無異。
如不服本判決，應於收受送達後十日內向本院提出上訴書狀，其
未敘述上訴之理由者並得於提起上訴後十日內向本院補提理由書
（均須按他造當事人之人數附繕本）「切勿逕送上級法院」。
                                    書記官  莊淑茹
中    華    民    國    100    年    6    月    28    日
附錄論罪科刑法條：
臺灣地區與大陸地區人民關係條例第79條：
違反第15條第1款規定者，處1年以上7年以下有期徒刑，得併科
新臺幣1百萬元以下罰金。
意圖營利而犯前項之罪者，處3年以上10年以下有期徒刑，得併
科新臺幣5百萬元以下罰金。
前二項之首謀者，處5年以上有期徒刑，得併科新臺幣1千萬元以
下罰金。
前三項之未遂犯罰之。
臺灣地區與大陸地區人民關係條例第15條：
下列行為不得為之：
一  使大陸地區人民非法進入臺灣地區。
二  明知臺灣地區人民未經許可，而招攬使之進入大陸地區。
三  使大陸地區人民在臺灣地區從事未經許可或與許可目的不符
    之活動。
四  僱用或留用大陸地區人民在臺灣地區從事未經許可或與許可
    範圍不符之工作。
五  居間介紹他人為前款之行為。
刑法第231條：
意圖使男女與他人為性交或猥褻之行為，而引誘、容留或媒介以
營利者，處5年以下有期徒刑，得併科10萬元以下罰金。以詐術
犯之者，亦同。
公務員包庇他人犯前項之罪者，依前項之規定加重其刑至二分之
一。
附表
 被告廖國任所犯罪刑一覽表
┌────────┬────────┬────────┬───────────────────┐
│編          號  │       1        │       2        │       3                              │                    
├────────┼────────┼────────┼───────────────────┤
│罪          名  │共同意圖營利，違│共同意圖營利，違│共同意圖使女子與他人為性交之行為，而媒│                    
│                │反不得使大陸地區│反不得使大陸地區│介以營利                              │                    
│                │人民非法進入臺灣│人民非法進入臺灣│                                      │                    
│                │地區之規定      │地區之規定      │                                      │                    
├────────┼────────┼────────┼───────────────────┤                                                          ├────────┼────────┼────────┼────────┤
│犯罪日期        │96年3月15日     │96年8月7日      │96年3月15日至97 年1月25日間           │                    
├────────┼────────┼────────┼───────────────────┤
│宣    告    刑  │有期徒刑3年，減 │有期徒刑3年     │有期徒刑1年                           │                    
│暨    減    刑  │為有期徒刑1年6月│                │                                      │                    
├────────┼────────┼────────┼───────────────────┤
│沒    收        │                │                │扣案黃秋燕、卓林娜之教戰手則各壹張及黃│                  
│                │                │                │秋燕資料卡貳張均沒收。                │                  
└────────┴────────┴────────┴───────────────────